臺灣高雄地方法院刑事判決　　　　　　　96年度訴字第3063號
公　訴　人　臺灣高雄地方法院檢察署檢察官
被　　　告　甲○○
上列被告因毒品危害防制條例案件，經檢察官提起公訴（96年度
毒偵字第5437號），被告於本院準備程序中為有罪陳述，經合議
庭裁定由受命法官依簡式審判程序獨任審理，本院判決如下：
    主  文
甲○○施用第一級毒品，累犯，處有期徒刑捌月。
    事  實
一、甲○○前經本院以94年度毒聲字第754 號裁定令入戒治處所
    施以強制戒治，自94年4 月6 日起送戒治所強制戒治，嗣因
    認無繼續戒治之必要，於94年11月11日停止強制戒治而出所
    ，並由臺灣高雄地方法院檢察署檢察官於94年11月18日以戒
    毒偵字第632 號為不起訴處分，復又因施用毒品案件，經本
    院95年度訴字第1524號判決處以有期徒刑6 月確定，並於95
    年12月5 日易科罰金執行完畢。詎仍不知悔改，於上開強制
    戒治執行完畢釋放後5 年內，復基於施用第一級毒品海洛因
    之犯意，於96年5 月22日（起訴書誤為96年5 月23日）某時
    ，在其高雄市○○○路541 號之住處（起訴書誤為高雄市鹽
    埕區○○○路某廟宇廁所內），以注射方式，施用第一級毒
    品海洛因1 次。嗣於96年5 月24日15時許，在高雄市前金區
    ○○○街159 號前（起訴書誤為高雄市三民區○○○路與春
    陽街交岔口）為警查獲，經其同意採尿送驗後，呈海洛因代
    謝物之嗎啡陽性反應，始悉上情。
二、案經高雄市政府警察局三民第一分局移送臺灣高雄地方法院
    檢察署檢察官偵查起訴。
    理  由
壹、程序方面：
    按本件被告甲○○所犯係死刑、無期徒刑、最輕本刑為3 年
    以上有期徒刑以外之罪，其於準備程序就被訴事實為有罪之
    陳述，經本院告知簡式審判程序之旨，並聽取其與檢察官之
    意見後，本院認無不得或不宜改依簡式審判程序進行之情事
    ，依刑事訴訟法第273 條之1 第1 項規定，裁定進行簡式審
    判程序，合先敘明。
貳、實體方面：
一、訊據被告甲○○對於上揭犯罪事實於本院審理時坦承不諱，
    且為警將被告之尿液送驗結果，係呈嗎啡陽性反應，此有高
    雄市立凱旋醫院96年6 月4 日濫用藥物尿液檢驗報告1 份附
    卷可稽，足認被告上開自白確與事實相符，洵堪採為論罪科
    刑之依據。又被告前經本院以94年度毒聲字第754 號裁定令
    入戒治處所施以強制戒治，自94年4 月6 日起送戒治所強制
    戒治，嗣因認無繼續戒治之必要，於94年11月11日停止強制
    戒治而出所，並由臺灣高雄地方法院檢察署檢察官於94年11
    月18日以戒毒偵字第632 號為不起訴處分等情，有本院院內
    索引卡紀錄表報表、臺灣高等法院被告前案紀錄表、被告刑
    案資料查註紀錄表、上開不起訴處分書各1 份在卷可稽。另
    查：海洛因施用入人體後水解還原成嗎啡，再循嗎啡之代謝
    方式排出體外，業據行政院衛生署藥物食品檢驗局73藥檢壹
    字第030221號函說明綦詳，且依醫學臨床實驗及根據英國藥
    學會出版Isolation andIndenti fication of Drugs乙書第
    293 頁載明：海洛因經注射入人體後，在體內迅速水解成6M
    onoace ty Imorphine ，再緩緩繼續水解成嗎啡，然後再循
    嗎啡之代謝方式排出，同書第431 至432 頁並載有：嗎啡經
    注射入人體後，約百分之50以上於8 小時內自尿中排出，至
    24小時排出約百分之90，但48小時後仍有微量可檢出等語。
    準此而論，被告為遭查獲之尿液經送驗結果，呈嗎啡陽性反
    應，顯見被告確有施用第一級毒品海洛因之犯行甚明。故此
    ，本件事證明確，被告犯行洵堪認定。
二、查海洛因係毒品危害防制條例第2 條第2 項第1 款所明定之
    第一級毒品，核被告所為係犯毒品危害防制條例第10條第1
    項之施用第一級毒品罪。被告持有第一級毒品之行為已為其
    施用之高度行為所吸收，不另論罪。又被告因施用毒品案件
    ，經本院95年度訴字第1524號判決處以有期徒刑6 月確定，
    並於95年12月5 日易科罰金執行完畢等情，有臺灣高等法院
    被告前案紀錄表可按，是其5 年以內故意再犯本件有期徒刑
    以上之罪，為累犯，依刑法第47條第1 項規定加重其刑。爰
    審酌被告前曾因施用毒品案件經強制戒治，本應徹底戒除毒
    癮，不料其竟仍繼續施用毒品，已如上述，顯見其並無戒除
    毒害之決心，本不宜寬貸，惟念其犯後坦承犯行，且施用毒
    品乃自戕一己之身體健康，並具有病患性人格之特質，其行
    為本身對社會所造成之危害並非直接、鉅大等一切情狀，量
    處如主文所示之刑。
據上論斷，應依刑事訴訟法第273 條之1 第1 項、299 條第1 項
前段，毒品危害防制條例第10條第1 項，刑法第11條前段、第47
條第1 項。
本案檢察官劉慕珊到庭執行職務。
中　　華　　民　　國　　96　　年　　10　　月　　22　　日
                  刑事第四庭    法  官  王參和
以上正本證明與原本無異。
如不服本判決應於收受本判決後10日內向本院提出上訴書狀，並
應敘述具體理由，如未敘述上訴理由者，應於上訴期間屆滿後20
日內補提理由書狀於本院（均須按他造當事人之人數附繕本）「
切勿逕送上級法院」。
中　　華　　民　　國　　96　　年　　10　　月　　22　　日
　　　　　　　　　　　　　　　　書記官  陳惠玲
附錄本案判決論罪科刑法條：
毒品危害防制條例第10條第1項
施用第一級毒品者，處六月以上五年以下有期徒刑。
